# 请教陈版，以土地作价新成立一子公司。

提问人：xingyun125abc 时间：2015-06-25 13:54:23
A公司以账面价值 700 万的土地作价成 800 万，投资设立一个新的全资子B公司,那么, 1¥A公司长投是按 700 万还是 800 万确认呢? 2、差异 100 万按什么处理，营业外收入还是 资本公积？ 3 、这个属于同一控制下的长投，还是非同一控制下的长投？

回答人：chenyiwei
1 、对A的个别报表层面而言，作为不具有商业实质的非货币性资产交换处理，按投出资产的账面价值和相关税费之和作为对新公司的初始投资成本，不确认损益或资本公积。 2 、这属于企业合并以外的其他原因形成的长期股权投资。

提问人：xingyun125abc 时间：2015-06-26 08:44:58
陈老师，那么A公司合并B公司时，A公司的长投是 700 万，B公司的实收资本是 800 ， 100 万如何抵销掉？是商誉吗？

回答人：chenyiwei
借：实收资本 800 ，贷：长期股权投资 700 ，贷：无形资产——土地使用权 100.同时抵销多计的摊销额。